臺灣屏東地方法院刑事判決　　　　　　　 99年度訴字第436號
公　訴　人　臺灣屏東地方法院檢察署檢察官
被　　　告　姜琳原名姜美慧）.
選任辯護人　林雪娟律師
上列被告因偽造文書案件，經檢察官提起公訴（98年度偵字第47
55號），本院判決如下：
    主  文
姜琳無罪。
    理  由
一、公訴意旨略以：被告姜琳（原名姜美慧）係蔡美蓉（原名姜
    美蓉）之姐，未經蔡美蓉之同意或授權，竟基於偽造私文書
    、偽造署押及印文之概括犯意，自民國93年8 月13日起，連
    續於附表所示時間，在不詳地點，冒用蔡美蓉之名義，擅自
    在國華人壽保險股份有限公司（下稱國華人壽）要保書、信
    用卡付款授權書、保險契約變更申請書、保險費媒體轉帳付
    款授權書、保單借款借據等申請書上，偽造「姜美蓉」之簽
    名及印文後，再利用不知情之國華人壽業務員王念君、陳坤
    暾及王一統等人，持以向國華人壽行使，辦理投保、變更契
    約內容及約定轉帳帳號等事宜，足生損害於國華人壽及蔡美
    蓉。因認被告姜琳涉有刑法第216 條、第210 條之行使偽造
    私文書罪嫌及同法第217 條之偽造印文署押罪嫌等語。
二、公訴意旨認被告姜琳涉有前揭犯行，係以證人蔡美蓉於偵查
    中之證述、證人王念君於偵查中之證述、扣案如附表所示之
    國華人壽保單借款借據、信用卡付款授權書、保險費媒體轉
    帳付款授權書、保險要保書及保險契約變更申請書等資料、
    法務部調查局99年3 月31日調科貳字第09900124860 號鑑定
    書等證據資料，為其主要論斷之依據。
三、證據能力部分：
  (一)被告及其辯護人固主張證人王念君於98年6 月9 日、同年6
    月25日偵查中之陳述，無證據能力。惟按刑事訴訟法第158
    條之3 規定：「證人、鑑定人依法應具結而未具結者，其證
    言或鑑定意見，不得作為證據。」所謂「依法應具結而未具
    結者」，係指檢察官或法官依刑事訴訟法第175 條之規定，
    以證人身分傳喚被告以外之人（證人、告發人、告訴人、被
    害人、共犯或共同被告）到庭作證，或雖非以證人身分傳喚
    到庭，而於訊問調查過程中，轉換為證人身分為調查時，此
    時其等供述之身分為證人，則檢察官、法官自應依本法第18
    6 條有關具結之規定，命證人供前或供後具結，其陳述始符
    合第158 條之3 之規定，而有證據能力。若檢察官或法官非
    以證人身分傳喚而以告發人、告訴人、被害人或共犯、共同
    被告身分傳喚到庭為訊問時（例如刑事訴訟法第71條、第21
    9 條之6 第2 項、第236 條之1 第2 項、第248 條之1 、第
    271 條第2 項、第271 條之1 第1 項），其身分既非證人，
    即與「依法應具結」之要件不合，縱未命其具結，純屬檢察
    官或法官調查證據職權之適法行使，當無違法可言。而前揭
    不論係本案或他案在檢察官面前作成未經具結之陳述筆錄，
    係屬被告以外之人於偵查中向檢察官所為之陳述，本質上屬
    於傳聞證據，基於保障被告在憲法上之基本訴訟權，除該被
    告以外之人死亡、身心障礙致記憶喪失或無法陳述、滯留國
    外或所在不明而無法傳喚或傳喚不到、或到庭後拒絕陳述等
    情形外，如已經法院傳喚到庭具結而為陳述，並經被告之反
    對詰問，前揭非以證人身分而在檢察官面前未經具結之陳述
    筆錄，除顯有不可信之情況者外，得為證據；又前揭非以證
    人之身分在審判中之陳述筆錄，倘該被告以外之人已經法院
    以證人身分傳喚到庭並經具結作證，且由被告為反對詰問，
    或有前揭傳喚不能或詰問不能之情形外，該未經具結之陳述
    筆錄因屬審判上之陳述，自有證據能力；若係在另案法官面
    前作成之陳述筆錄，本質上亦屬傳聞證據，自得依本法第15
    9 條之1 第1 項之規定，認有證據能力。不能因陳述人未經
    具結，即一律適用本法第158 條之3 之規定，排除其證據能
    力（最高法院96年度臺上字第3527號、97年度臺上字第48 3
    號判決意旨參照）。經查，證人王念君於前揭2 次偵查中經
    檢察官訊問時，均係以被告身分予以訊問，此有各該筆錄在
    卷可稽（見98年度偵字第2522號偵查卷第87、95頁），是其
    前揭各次所為之陳述，本質上雖屬傳聞證據，然其既經本院
    傳喚到庭具結而為陳述（見本院卷第116 頁反面至123 頁、
    第145 頁），並經被告及其辯護人為反對詰問，又其前揭非
    以證人身分而在檢察官面前作成之未經具結之陳述筆錄，亦
    無證據足認顯有不可信之情況，揆諸前揭最高法院判決意旨
    所示，自得為證據。
  (二)另本判決後述所引用證據資料，除有爭執之上開部分外，被
    告及其辯護人均不爭執證據能力（見本院卷第26頁、58頁、
    107 頁背面），且於本院言詞辯論終結前，渠等對於卷附上
    開爭執部分以外之具有傳聞證據性質之證據，既均已知其情
    ，而未聲明異議，本院認除上開爭執部分已敘明如上外，其
    他卷附具有傳聞證據性質之證據，並無任何違法取證之不適
    當情形，以之作為證據使用係屬適當，自得採為認定事實之
    證據。
四、按「犯罪事實應依證據認定之，無證據不得認定犯罪事實」
    、「不能證明被告犯罪者，應諭知無罪之判決」，刑事訴訟
    法第154 條第2 項、第301 條第1 項分別定有明文。申言之
    ，犯罪事實之認定應憑證據，如未能發現相當證據，或證據
    不足以證明，自不能以推測或擬制之方法，作為裁判基礎（
    最高法院40年台上字第86號判例意旨參照）；且認定犯罪事
    實所憑之證據，雖不以直接證據為限，間接證據亦包括在內
    ，然而無論直接證據或間接證據，其為訴訟上之證明，須於
    通常一般之人均不致有所懷疑，而得確信其為真實之程度者
    ，始得據為有罪之認定，倘其證明尚未達到此一程度，而有
    合理之懷疑存在而無從使事實審法院得有罪之確信時，即應
    由法院為諭知被告無罪之判決（最高法院76年台上字第4986
    號判例意旨參照）。再者，檢察官對於起訴之犯罪事實，仍
    應負提出證據及說服之實質舉證責任。倘其所提出之證據，
    不足為被告有罪之積極證明，或其指出證明之方法，無從說
    服法院以形成被告有罪之心證，基於無罪推定之原則，自應
    為被告無罪判決之諭知（參照最高法院92年台上字第128 號
    判例意旨）。
五、訊據被告堅決否認涉有何公訴意旨所指之犯行，辯稱：附表
    編號2 部分係經過蔡美蓉同意的，那時蔡美蓉說，她的保費
    不夠，要向我借款，我就用匯豐銀行的信用卡幫忙繳交保費
    。至於個人資料部分，需要保人本人填寫，印章部分，是王
    念君處理的，她說她們那裡所有的客戶都是由她們統一刻印
    ，要保人的章不是我蓋的，但是信用卡基本資料是我寫的，
    章是我自己蓋的，其他都不是我做的等語。經查：
  (一)證人即告訴人蔡美蓉固於偵查中否認如附表編號1 所示要保
    書上之簽名為其所簽（見98年度偵字第2522號偵查卷第89頁
    ），惟嗣於本院審理已改證稱：是我自己簽的等語（見本院
    卷第110 頁），經核證人即告訴人蔡美蓉前後所證已屬不一
    ，則被告有無偽造如附表編號1 所示要保書上「姜美蓉」之
    簽名，自難遽認。再者，公訴意旨固指稱其他如附表編號2
    至17所示之文書上相關之「姜美蓉」之簽名或印文，亦均為
    被告所偽造，惟證人即告訴人蔡美蓉於偵查中係證稱：我沒
    有與姜美慧接洽那麼多保單的事，且我東西存摺、印章是直
    接交給王念君的，保單明明是他們（王念君）做的等語（98
    年度偵字第2522號偵查卷第100 頁），復於本院審理時證稱
    ：第1 張是被告有到臺北去，我在她面前簽名，保了第1 份
    保單，後來，我回來南部，我都是與王念君接觸，都是她來
    跟我做保險的。我有交給王念君存摺、印章、提款卡等語（
    見本院卷第109 頁），故依證人即告訴人蔡美蓉於偵查及本
    院審理時所證，除第1 張保單外，其餘與其因保險有所接觸
    者均為案外人王念君，則被告是否有參與其他如附表編號2
    至17所示保險之邀保及該等保險後續之相關事宜，進而偽造
    如附表編號2 至17所示文書上「姜美蓉」之簽名或印文，自
    非無疑。
  (二)其次，證人王念君於偵查中雖證稱：每件保單都是蔡美蓉的
    姊姊（即被告）保的等語（見98年度偵字第2522號偵查卷第
    87頁），並對於如附表編號2 、3 、4 、7 、8 、9 、13、
    14、15、16、17所示之文書均證稱：這是她姊姊拿過來的等
    語（見98年度偵字第2522號偵查卷第87、88、89、90、91頁
    ）；惟就如附表編號1 所示之文書係證稱：她有拿過來報件
    ，但是不是我不知道（見98年度偵字第2522號偵查卷第89頁
    ）；就如附表編號5 所示之文書係證稱：姜美慧本來就是公
    司的員工，她是兼職的等語（見98年度偵字第2522號偵查卷
    第88頁）；就如附表編號6 所示之文書係證稱：這是她姊姊
    姜美慧自己把她的業績給我先生做的等語（見98年度偵字第
    2522號偵查卷第89頁）；就如附表編號10所示文書係證稱：
    這是好像是她姊姊拿過來的，不是她拿過來的，就是我們去
    收的，是做業績給我先生的（98年度偵字第2522號偵查卷第
    90頁）；就如附表編號11所示之文書係證稱：是我弟弟王一
    統去她姊姊姜美慧公司拿過來的（見98年度偵字第2522號偵
    查卷第89頁）；就如附表編號12所示之文書係證稱：不知道
    等語（見98年度偵字第2522號偵查卷第88頁）；由此可見，
    依證人王念君前揭所證，就如附表編號1 、10、12所示之文
    書，又與其所證都是被告保的不同，則證人王念君於偵查中
    所證亦有不一，足見證人王念君於偵查中所證是否合於真實
    ，並非無疑。
  (三)況且，證人王念君於本院審理時就如附表編號1 所示之文書
    證稱：上面蔡美蓉的名字、住址、身分證字號、投保事項都
    是我寫的，蔡美蓉兒子鄒孟軒那一欄部分，是姜美蓉（即蔡
    美蓉）填寫的等語（見本院卷第121 頁）；就如附表編號3
    、4 所示之文書證稱：姜美蓉姓名、住址、職業狀況、保險
    金給付方式是我填寫，且上面姜美慧（即被告）也是我填寫
    等語（見本院卷第121 頁及反面）；就如附表編號6 所示之
    文書證稱：有關姜美蓉及鄒孟軒的相關資料是蔡美蓉、姜美
    慧授權我填寫的，且上面姜美慧（即被告）也是姜美慧授權
    我填寫等語（見本院卷第121 頁反面）；並就如附表編號所
    示1 、3 、4 、6 所示之文書（即要保書）後面聲明事項欄
    要保人「姜美蓉」之簽名，是否為其所簽證稱：我不確定是
    否為我所簽等語（見本院卷第121 頁反面、122 頁）。則依
    證人王念君於本院審理時所證，就附表編號1 、3 、4 、6
    所示之文書（即要保書）上「姜美蓉」之簽名，是否為被告
    所偽造，更非無疑。甚且，若如附表編號1 、3 、4 、6 所
    示之保險係如證人王念君於偵查中所證係被告保的，則何以
    上開要保書上有關姜美蓉或鄒孟軒之相關資料，並非先由與
    姜美蓉或鄒孟軒有親屬關係之被告填寫完成，而係由被告交
    予該等空白之要保書予證人王念君後，再由證人王念君加以
    填寫，並代填被告「姜美慧」之簽名，如此作法自與常情有
    所相違，參以前揭證人即告訴人蔡美蓉於偵查及本院審理時
    均證稱其他保險均係與王念君接觸之情，則較為合理之解釋
    應係上開如附表編號1 、3 、4 、6 所示之文書即要保書，
    均與被告無關，始會由證人王念君填寫該等保險之要保人相
    關資料及被告「姜美慧」之姓名。由此足見被告前揭所辯，
    並非毫無憑據。
  (四)再者，如附表編號7 、8 、9 、10、11所示之文書即要保書
    ，其中如附表編號7 、8 、9 之要保書上記載之業務員均為
    「王佩君」，如附表編號10之要保書上記載之業務員為「陳
    坤暾」，如附表編號11之要保書上記載之業務員為「王一統
    」等情，分別有上開要保書等件附卷足稽（見98年度偵字第
    2522號偵查卷第41、46、62、69、75頁）；而王佩君為王念
    君之妹、陳坤暾為王念君之夫、王一統為王念君之弟，分據
    證人王念君、陳坤暾、王一統於本院審理時證述明確（見本
    院卷第118 頁、124 頁、125 頁反面）；則依上情研判，上
    開5 個保險之邀保，應係與王念君有所關連，此可參證人陳
    坤暾於本院審理時證稱：沒有接觸過姜美蓉的保險，那是我
    太太王念君做的，她用我的名字，附表編號10所示文件有我
    的名字，那是王念君簽的，且獎金是我太太在處理，因為是
    她在做的等語（見本院卷124 頁及反面），以及證人王一統
    於本院審理時證稱：附表編號11所示要保書係王念君促成的
    ，她促成後，掛名到我名下等語（見本院卷第125 頁反面）
    ，可見其明。佐以邀人投保，該邀保人係可獲得獎金一節，
    為眾所周知之事實，此亦為證人王念君、陳坤暾、王一統分
    別證稱在卷（見本院卷第122 頁反面、124 頁反面、126 頁
    ），則若附表編號7 、8 、9 、10、11所示之保險為被告所
    邀保，在業績達成及實質獎金取得之前提下，被告自無將上
    開保險要保書上之業務員任意登載為他人之理，故如附表編
    號7 、8 、9 、10、11所示之保險是否為被告所邀保，並進
    而偽造「姜美蓉」之簽名，自屬有疑。至證人王念君於本院
    審理雖證稱：我那時是主管，姜美慧是兼職，業績比較沒有
    ，也有可能不想讓家人知道她賺了那麼多佣金，有時也是佣
    金的分配等語（見本院卷第122 頁），惟顯與前揭常情不符
    ，復無證據可資證明，自難加以採信。
  (五)雖如附表編號2 所示之文書即信用卡付款授權書（見98年度
    偵字第2522號偵查卷第26頁），其上之信用卡資料是被告寫
    的，另印章也是被告自己蓋的，業據被告供承在卷（見本院
    卷第141 頁反面），惟其上「姜美蓉」之印文，被告係否認
    為其所偽造（見本院卷第141 頁），而衡以該附表編號2 所
    示之信用卡付款授權書係針對如附表編號1 所示之保險授權
    以信用卡繳納保險費，而該如附表編號1 所示之保險，證人
    蔡美蓉於本院審理時亦已證稱其確有投保，業如前述，復參
    以證人蔡美蓉另於本院審理時證稱：最早第1 份，我那時沒
    有錢，我姐姐有幫我先墊錢等語（見本院卷第110 頁），則
    觀諸如附表編號1 所示保險之要保書上日期之記載（見98年
    度偵字第2522號偵查卷第36頁），為93年8 月18日，係附表
    所示保險中投保日期最早之保險，堪認證人蔡美蓉前揭所證
    稱有請被告幫忙墊錢的保險即為如附表編號1 所示之保險，
    則如附表編號2 所示之信用卡付款授權書既係針對如附表編
    號1 所示之保險授權以信用卡繳納保險費，依常理研判，證
    人蔡美蓉既已同意由被告代為繳納，則被告即無偽造「姜美
    蓉」印文之動機及必要，故實難認如附表編號2 所示之信用
    卡付款授權書上「姜美蓉」印文係被告所偽造，益徵被告前
    揭所辯，並非無據。
  (六)又如附表編號5 所示之文書係信用卡付款授權書，且其上保
    單號碼或新契約送金單號碼欄，係分別記載為「K0000000」
    、「K0000000」、「K0000000」（見98年度偵字第2522號偵
    查卷第25頁），足見此份信用卡付款授權書之簽定亦係要授
    權上開保險之保險費繳納均以該授權書填載之信用卡繳納；
    而如附表編號12、13所示之文書係保險費媒體轉帳付款授權
    書，且其上保單號碼（用戶號碼）（新契約件填寫送金單號
    碼）欄，係分別記載為「DD（X ）006011」、「DR018795」
    、「DS002150」，以及「K0000000」（見98年度偵字第2522
    號偵查卷第28、29頁），亦堪認該2 份保險費媒體轉帳付款
    授權書之簽定係要授權上開保險之保險費繳納均以該授權書
    填載之轉帳銀行繳納。然如附表編號5 所示之信用卡付款授
    權書，其中所記載之送金單號碼「K0000000」、「K0000000
    」係分別為如附表編號3 、4 所示之保險，如附表編號12、
    13所示保險費媒體轉帳付款授權書，其中所記載之保單號碼
    「DR018795（送金單號碼K0000000）」、「DS002150（送金
    單號碼K0000000）」、送金單號碼「K0000000」係分別為如
    附表編號7 、8 、11所示之保險，則上開5 筆保險，若非其
    上之要保人或保險人之資料係王念君所填載，不然就是該保
    險要保書上記載之保險業務員分別為王念君之妹王佩君、其
    弟王一統，與王念君有極大之關連，均業如前述，則依此情
    研判，倘若能以該授權書上之信用卡或轉帳銀行繳納該等保
    險費而使該幾份保險成立生效，能因此獲得利益者應為證人
    王念君，故合理之推論，該信用卡、保險費媒體轉帳付款授
    權書應係王念君所為，被告並無填載該幾份信用卡、保險費
    媒體轉帳付款授權書之動機，故上開如附表編號5 所示之信
    用卡付款授權書上之「姜美蓉」印文、如附表編號12、13所
    示之保險費媒體轉帳付款授權書之「姜美蓉」簽名，是否為
    被告所偽造，亦非無疑。
  (七)另外，如附表編號14至17所示之文書即保單借款借據、保險
    契約變更申請書（見98年度偵字第2522號偵查卷第23、24、
    65、72頁），其上受任人（代辦人）欄均填載為「王念君」
    ，並非被告，故依受任人（代辦人）之記載，上開保單借款
    借據、保險契約變更申請書是否為被告所為，已屬有疑；況
    且，如附表編號14所示之保單借款借據、如附表編號17所示
    之保險契約變更申請書之保險單號碼均為「DS002150（送金
    單號碼K0000000）」，亦即該借款之保單及申請變更契約內
    容之保險為如附表編號8 所示之保險；另如附表編號15所示
    之保單借款借據、如附表編號16所示之保險契約變更申請書
    所記載之保單號碼為「DR018795」、送金單號碼為「K00000
    00」，亦即該借款之保單及申請變更契約內容之保險為如附
    表編號7 所示之保險；則因該2 筆保險均與王念君有極大之
    關連，前亦已述及，則基上說明，如附表編號14至17所示之
    保單借款借據、保險契約變更申請書上之「姜美蓉」簽名，
    是否為被告所偽造，亦甚有疑義。
  (八)此外，本院將公訴意旨指稱被告偽造「姜美蓉」簽名之如附
    表編號1 、3 、4 、6 至17所示之文書，與被告於本院審理
    時當庭所書寫「姜美蓉」之筆跡、本院向各金融機構所調取
    被告開戶或申請信用卡所填寫相關資料之筆跡、被告自行提
    出平日書寫之筆跡等資料送請法務部調查局鑑定是否出自同
    1 人所書寫，嗣經該局鑑定結果，略認：「筆跡筆劃特徵不
    同」，有該局100 年6 月7 日調科貳字第10000352540 號鑑
    驗書1 份在卷可稽（見本院卷第78、79頁），益徵上開文書
    上「姜美蓉」之簽名，確非被告所偽造，甚屬灼然。至法務
    部調查局99年3 月31日調科貳字第09900124860 號鑑定書固
    略認：「證人蔡美蓉本人之簽名（乙類筆跡）及印文（B 類
    印文），與附表內之簽名（甲類筆跡）印文（A 類印文）不
    同」，有該鑑定書附卷可參（見98年度偵字第4755號偵查卷
    第221 、222 頁），惟此鑑定之結果，僅能認定如附表所示
    文書上之「姜美蓉」簽名非證人蔡美蓉所簽，另其上「姜美
    蓉」之印文，與蔡美蓉之前同意承保所使用之印文不同，但
    無法遽以推認即為被告所偽造，其理甚明。
  (九)被告於98年6 月25日，在臺灣屏東地方法院檢察署98年度偵
    字第2522號就證人王念君涉嫌偽造文書案件檢察官偵查時，
    對於如附表編號1 至17所示之文書雖分別結證稱：「這是蔡
    美蓉她自己簽的，不是我簽的」、「授權書都是她自己蓋的
    章」、「當時她（即蔡美蓉）住台北，我還特別跑了台北一
    趟，我是親眼看到她自己簽名、蓋的章」、「姜美蓉是她寫
    的、她蓋的」、「我妹妹（即蔡美蓉）自己填的，還有她自
    己蓋章的，因為章不在我這邊」、「我有看到她自己簽的」
    、「都是她自己簽名、蓋章的。我有看到。」、「所有姜美
    蓉的保單，都是由我去接洽，拿給陳坤暾或是王一統或是王
    念君，與王念君、陳坤暾、王一統無關」、「那是她自己簽
    名的，當時她及她的小孩住我家，我有看到她自己寫的」、
    「我非常確定是她自己簽名的，她要防癌的。我親眼看她簽
    的，我還去台北」、「這也是她自己，這是我第1 次幫她處
    理保單的，我非常清楚」、「這是她自己簽的」、「這是她
    自己簽的，她是變更保費付款條件」等語（見98年度偵字第
    2522號偵查卷第96至100 頁），與其於本院審理時前揭所辯
    並不同，惟就此被告於本院審理時已陳稱：出庭前夕，王念
    君來找我，說妹妹（即蔡美蓉）因為保單的事情，可能誤會
    了，要告她，她說，要我出來作證，因為王念君告訴我，我
    妹妹確實有這些保單，沒有錯，要我出庭作證說妹妹確實有
    買保單就好了等語（見本院卷第140 頁），則不論被告於本
    院審理時前開所陳是否屬實，依前揭證人蔡美蓉、王念君、
    陳坤暾、王一統於本院審理時所證，以及法部調查局鑑定筆
    跡之結果，尚難認如附表所示編號1 至17之文書上之「姜美
    蓉」之簽名及印文係被告所偽造，既如前述，縱被告於前揭
    偵查中所為證言確與事實不符，僅涉及被告有無另涉犯偽證
    之犯行，尚難以此逕認被告確有公訴意旨所指之行使偽造私
    文書及偽造印文署押之犯行。
六、綜上所述，被告究否確有前揭公訴意旨所指行使偽造私文書
    及偽造印文署押之犯行，尚無足夠之證據予以證明，本院認
    為仍存有合理之懷疑，猶未到達確信其為真實之程度，自不
    能遽認被告確有被訴之犯行。此外，本院復查無其他積極證
    據，足以證明被告確有上述被訴之犯行，犯罪自屬不能證明
    ，依諸前揭刑事訴訟法第301 條第1 項之規定，自應為被告
    無罪之諭知。
七、至於被告在臺灣屏東地方法院檢察署98年度偵字第8013號就
    王念君涉嫌偽造文書案件檢察官偵查時，經檢察官當庭告知
    具結之義務與偽證之處罰後，仍為上開不實之陳述，試圖妨
    害司法權之正當行使，而可能涉犯偽證罪嫌部分，應由檢察
    官另行偵辦，附此敘明。
據上論斷，應依刑事訴訟法第301 條第1 項，判決如主文。
本案經檢察官鍾佩真到庭執行職務。
中    華    民    國    100   年     8    月    18    日
                    刑事第一庭  審判長法  官  徐美麗
                                      法  官  薛侑倫
                                      法  官  楊宗翰
以上為正本證明與原本無異。
如不服本判決，應於判決送達後10日內敘明上訴理由，向本院提
出上訴狀 (應附繕本) ，上訴於臺灣高等法院。其未敘述上訴理
由者，應於上訴期間屆滿後20日內向本院補提理由書，「切勿逕
送上級法院」。
中    華    民    國    100   年     8    月    18    日
                                      書記官  鍾小屏
附表
 ┌──┬───────┬──┬──────┬─────────┬──────┬──────┐
 │編號│時間          │地點│犯罪行為    │偽造之標的        │保險單號碼或│備註        │
 │    │              │    │            │                  │送金單號碼  │            │
 ├──┼───────┼──┼──────┼─────────┼──────┼──────┤
 │ 1  │93年8 月18日  │不詳│偽造「姜美蓉│國華人壽保險要保書│K0000000（保│福壽養老保險│
 │    │              │    │」之簽名及印│                  │單號碼為DB01│            │
 │    │              │    │文          │                  │9011、CY0140│            │
 │    │              │    │            │                  │72）        │            │
 ├──┼───────┼──┼──────┼─────────┼──────┼──────┤
 │ 2  │93年8 月23日  │不詳│偽造「姜美蓉│國華人壽信用卡付款│K0000000    │授權轉帳    │
 │    │              │    │」之印文    │授權書            │            │            │
 ├──┼───────┼──┼──────┼─────────┼──────┼──────┤
 │ 3  │93年12月3日   │不詳│偽造「姜美蓉│國華人壽保險要保書│K0000000    │55萬終身壽險│
 │    │              │    │」之簽名    │                  │            │            │
 ├──┼───────┼──┼──────┼─────────┼──────┼──────┤
 │ 4  │93年12月3日   │不詳│偽造「姜美蓉│國華人壽保險要保書│K0000000    │55萬終身壽險│
 │    │              │    │」之簽名    │                  │            │            │
 ├──┼───────┼──┼──────┼─────────┼──────┼──────┤
 │ 5  │93年12月7日   │不詳│偽造「姜美蓉│國華人壽信用卡付款│K0000000    │授權轉帳    │
 │    │              │    │」之印文    │授權書            │K0000000    │            │
 │    │              │    │            │                  │K0000000    │            │
 ├──┼───────┼──┼──────┼─────────┼──────┼──────┤
 │ 6  │94年2 月15日  │不詳│偽造「姜美蓉│國華人壽保險要保書│K0000000    │福壽養老135 │
 │    │              │    │」之簽名    │                  │            │萬          │
 ├──┼───────┼──┼──────┼─────────┼──────┼──────┤
 │ 7  │95年9 月20日  │不詳│偽造「姜美蓉│國華人壽保險要保書│K0000000（保│好運年年終身│
 │    │              │    │」之簽名    │                  │單號碼為DR01│            │
 │    │              │    │            │                  │8795）      │            │
 ├──┼───────┼──┼──────┼─────────┼──────┼──────┤
 │ 8  │95年9 月20日  │不詳│偽造「姜美蓉│國華人壽保險要保書│K0000000（保│好集利養老  │
 │    │              │    │」之簽名    │                  │單號碼為DS00│            │
 │    │              │    │            │                  │2150）      │            │
 ├──┼───────┼──┼──────┼─────────┼──────┼──────┤
 │ 9  │95年10月24日  │不詳│偽造「姜美蓉│國華人壽保險要保書│K0000000（保│元氣定期滿  │
 │    │              │    │」之簽名    │                  │單號碼為DX00│            │
 │    │              │    │            │                  │6919）      │            │
 ├──┼───────┼──┼──────┼─────────┼──────┼──────┤
 │ 10 │96年10月31日  │不詳│偽造「姜美蓉│國華人壽保險要保書│K0000000    │精彩人生    │
 │    │              │    │」之簽名    │                  │            │            │
 ├──┼───────┼──┼──────┼─────────┼──────┼──────┤
 │ 11 │96年10月25日  │不詳│偽造「姜美蓉│國華人壽保險要保書│K0000000（保│精彩人生    │
 │    │              │    │」之簽名    │                  │單號碼為ES01│            │
 │    │              │    │            │                  │2087）      │            │
 ├──┼───────┼──┼──────┼─────────┼──────┼──────┤
 │ 12 │96年10月      │不詳│偽造「姜美蓉│國華人壽保險費媒體│DD006011    │授權轉帳    │
 │    │              │    │」之簽名    │轉帳付款授權書    │DR018795    │            │
 │    │              │    │            │                  │DS002150    │            │
 ├──┼───────┼──┼──────┼─────────┼──────┼──────┤
 │ 13 │96年10月      │不詳│偽造「姜美蓉│國華人壽保險費媒體│K0000000    │授權轉帳    │
 │    │              │    │」之簽名    │轉帳付款授權書    │            │            │
 │    │              │    │            │                  │            │            │
 ├──┼───────┼──┼──────┼─────────┼──────┼──────┤
 │ 14 │97年8 月21日  │不詳│偽造「姜美蓉│國華人壽保單借款借│DS002150    │3000 元     │
 │    │              │    │」之簽名    │據                │            │            │
 ├──┼───────┼──┼──────┼─────────┼──────┼──────┤
 │ 15 │97年8 月21日  │不詳│偽造「姜美蓉│國華人壽保單借款借│DR018795    │3000 元     │
 │    │              │    │」之簽名    │據                │            │            │
 ├──┼───────┼──┼──────┼─────────┼──────┼──────┤
 │ 16 │96年9 月28日（│不詳│偽造「姜美蓉│保險契約變更申請書│DR018795（原│變更契約內容│
 │    │原記載為97年8 │    │」之簽名    │（原記載為國華人壽│記載為K32615│            │
 │    │月21日，業經檢│    │            │保險要保書，業經檢│14，業經檢察│            │
 │    │察官更正）    │    │            │察官更正）        │官更正）    │            │
 ├──┼───────┼──┼──────┼─────────┼──────┼──────┤
 │ 17 │96年9 月28 日 │不詳│偽造「姜美蓉│國華人壽保險契約變│DS002150    │變更契約內容│
 │    │（原記載為97年│    │」之簽名    │更申請書          │            │            │
 │    │8 月21日，業經│    │            │                  │            │            │
 │    │檢察官更正）  │    │            │                  │            │            │
 └──┴───────┴──┴──────┴─────────┴──────┴──────┘